臺灣高雄地方法院刑事判決　　　　　　　　　　　　九十三年度訴字第一三五一號
　　公　訴　人　臺灣高雄地方法院檢察署檢察官
　　被　　　告　甲○○
右列被告因毒品危害防制條例案件，經檢察官提起公訴（九十三年度毒偵字第一七七
九號），及移送辦案審理（九十三年度毒偵字第二五七二號）本院合議庭裁定由受命
法官獨任進行簡式審判程序，本院判決如左：
    主  文
甲○○連續施用第一級毒品，處有期徒刑捌月；又連續施用第二級毒品，處有期徒刑
伍月。應執行有期徒刑壹年。
    事  實
一、甲○○前於民國八十九年間因施用毒品案件，經本院以八十九年度毒聲字第五三
    九五號裁定送觀察勒戒後，認無繼續施用毒品之傾向，於八十九年七月二十日觀
    察勒戒執行完畢釋放，由臺灣高雄地方法院檢察署於同年七月十九日，以八十九
    年度毒偵字第四七六九號為不起訴處分確定。詎甲○○猶不知悔改，於觀察、勒
    戒執行完畢釋放後五年內，仍基於施用第一級毒品海洛因、第二級毒品甲基安非
    他命、ＭＤＭＡ之概括犯意，先於九十三年四月五日十五時許，在高雄市○○區
    ○○路八十六巷六號住處內，以第一級毒品海洛因摻於香菸內及吸食器施用第二
    級毒品甲基安非他命（起訴書誤載為安非他命）之方式，分別施用第一級毒品、
    第二級毒品各一次；又於同年五月十七日上午四時許，在上揭住處，將第二級毒
    品甲基安非他命及ＭＤＭＡ以吸食器施用一次，並於同日上午五、六時許，在同
    一住處，將第一級毒品海洛因摻於香菸內施用一次。嗣於同年四月七日十四時三
    十分許、同年五月十八日上午七時三十分許，為警分別持搜索票前往高雄市○○
    區○○路八十六巷六號搜索時，先後經甲○○同意採尿送驗後，均呈第一級毒品
    嗎啡與第二級毒品甲基安非他命之陽性反應、同年五月十八日採集之尿液尚呈Ｍ
    ＤＭＡ陽性反應而查悉上情。
二、案經高雄市政府警察局小港分局報告臺灣高雄地方法院檢察署檢察官偵查起訴及
    移送併辦。
    理  由
壹、程序方面：
一、按除被告所犯為死刑、無期徒刑、最輕本刑為三年以上有期徒刑之罪或高等法院
    管轄第一審案件者外，於法院行準備程序進行中，被告先就被訴事實為有罪之陳
    述時，審判長得告知被告簡式審判程序之旨，並聽取當事人、代理人、辯護人及
    輔佐人之意見後，裁定進行簡式審判程序；且受命法官行準備程序，與法院或審
    判長有同一之權限；又簡式審判程序之證據調查，不受刑事訴訟法第一百五十九
    條第一項、第一百六十一條之二、第一百六十一條之三、第一百六十三條之一及
    第一百六十四條至第一百七十條規定之限制，刑事訴訟法第二百七十三條之一第
    一項、第二百七十九條第二項前段、第二百七十三條之二分別定有明文。
二、查本件被告甲○○所犯為死刑、無期徒刑、最輕本刑為三年以上有期徒刑以外之
    罪，且非高等法院管轄第一審之案件，其於準備程序就前揭被訴事實為有罪之陳
    述，經受命法官告知簡式審判程序之旨，並聽取當事人之意見後，本院認無不得
    或不宜改依簡式審判程序進行之處，爰依刑事訴訟法第二百七十三條之一第一項
    、第二百八十四條之一，裁定本件由受命法官獨任進行簡式審判程序，合先敘明
    。
貳、實體方面：
一、右揭事實，業據被告甲○○於本院審理時坦承不諱，且被告為警查獲時所採尿液
    ，經送檢驗，均呈嗎啡及甲基安非他命陽性反應，且九十三年五月十八日採集之
    尿液並呈ＭＤＭＡ陽性反應，有高雄市立凱旋醫院同年四月二十二日、同年六月
    一日煙毒尿液檢驗成績書各一紙及高雄市政府警察局小港分局嫌疑人尿液代碼與
    姓名對照表二紙在卷可資比對，足認被告之自白與事實相符。次查，被告前於八
    十九年間因施用毒品案件，經本院以八十九年度毒聲字第五三九五號裁定送觀察
    勒戒後，認無繼續施用毒品之傾向，於八十九年七月二十日觀察、勒戒執行完畢
    釋放，由臺灣高雄地方法院檢察署檢察官於同年七月十九日，以八十九年度毒偵
    字第四七六九號為不起訴處分確定等情，亦有不起訴處分書、臺灣高雄地方法院
    檢察署刑案資料查註紀錄表暨臺灣高等法院被告全國前案紀錄表各一份在卷可參
    。從而，被告於前揭觀察、勒戒執行完畢釋放後，五年內再犯毒品危害防制條例
    第十條第一項、第二項之罪，洵堪認定，本件事證明確，應依法論科。
二、核被告所為，係犯毒品危害防制條例第十條第一項、第二項之施用第一級毒品罪
    、施用第二級毒品罪。被告持有第一級、第二級毒品後進而施用，其持有毒品之
    低度行為，應為施用毒品之高度行為所吸收，不另論罪。被告同時施用第二級毒
    品甲基安非他命及ＭＤＭＡ，係一行為觸犯數罪名，屬想像競合，應從被告施用
    後已較具成癮性之施用第二級毒品甲基安非他命罪處斷。又被告先後多次施用第
    一級毒品海洛因、第二級毒品甲基安非他命之犯行，均時間緊接，各犯罪構成要
    件相同，顯均係基於概括犯意反覆為之，爰均依連續犯之規定，均論以一罪，並
    各加重其刑。被告所犯上開二罪，犯意個別，行為不同，應分論併罰。檢察官據
    以移送併辦之事實及被告於起訴事實、併案事實所載時間以外之施用第二級毒品
    甲基安非他命及ＭＤＭＡ之事實，雖未經起訴，但與起訴部分分別具有連續犯之
    裁判上一罪關係，為起訴效力所及，本院自應一併論究，附此敘明。爰審酌被告
    前經觀察、勒戒執行完畢後，仍不知戒惕，再次施用第一級、第二級毒品，無視
    於毒品對於自身健康之戕害及國家對於杜絕毒品犯罪之禁令，顯無戒斷之決心，
    然念及被告於本院審理期間坦承犯行，態度良好，其施用毒品並無危害他人，施
    用次數等一切情狀，分別量處如主文所示之刑，並定其應執行之刑。
據上論斷，應依刑事訴訟法第二百七十三條之一第一項、第二百九十九條第一項前段
，毒品危害防制條例第十條第一項、第二項，刑法第十一條前段、第五十六條、第五
十五條、第五十一條第五款，判決如主文。
本案經檢察官乙○○到庭執行職務。
中      華      民      國    九十三    年     十二     月      八      日
                                  臺灣高雄地方法院刑事第九庭
                                      法  官    黃惠玲
右正本證明與原本無異。
如不服本判決，應於判決送達後十日內，向本院提出上訴狀。
                                      書記官    林秀珍
中    華    民    國      九十三      年      十二      月      九      日
本件論罪科刑法條：
毒品危害防制條例第十條
施用第一級毒品者，處六月以上五年以下有期徒刑。
施用第二級毒品者，處三年以下有期徒刑。
